臺灣臺中地方法院刑事裁定
111年度聲字第578號
聲  請  人  臺灣臺中地方檢察署檢察官
受  刑  人  楊順帆




上列聲請人因受刑人數罪併罰有二裁判以上，聲請定其應執行之
刑（111年度執聲字第334號），本院裁定如下：
    主    文
所犯如附表所示之罪刑，應執行有期徒刑拾壹年貳月。
    理    由
一、聲請意旨略以：受刑人楊順帆因詐欺等案件，先後經判決確
    定如附表，符合數罪併罰之要件，應依刑法第53條及第51條
    第5款之規定，定其應執行之刑，爰依刑事訴訟法第477條第
    1項規定聲請裁定等語。
二、按數罪併罰，有2 裁判以上者，依刑法第51條規定，定其應
    執行之刑；宣告多數有期徒刑者，於各刑中之最長期以上，
    各刑合併之刑期以下，定其刑期。但不得逾30年，刑法第53
    條、第51條第5 款分別定有明文。次按裁判確定前犯數罪者
    ，併合處罰之。但有下列情形者，不在此限。一、得易科罰
    金之罪與不得易科罰金之罪。二、得易科罰金之罪與不得易
    服社會勞動之罪。三、得易服社會勞動之罪與不得易科罰金
    之罪。四、得易服社會勞動之罪與不得易服社會勞動之罪。
    前項但書情形，受刑人請求檢察官聲請定應執行刑者，依第
    51條規定定之，刑法第50條亦有明文。復按刑事訴訟法第37
    0條第2項、第3 項，已針對第二審上訴案件數罪之定應執行
    刑，明定有不利益變更禁止原則之適用；而分屬不同案件之
    數罪併罰，倘裁判宣告數罪之刑，部分曾經定應執行刑，再
    與其他宣告刑合併定其應執行之刑時，亦應同受此原則之拘
    束。故定應執行之刑，其裁量所定之刑期，倘較重於前開各
    罪曾定應執行刑與後裁判宣告刑之總和，即違反上開原則而
    有判決不適用法則之違背法令（最高法院104 年度台非字第
    127號、108年度台非字第27號判決意旨參照）。
三、經查，受刑人因詐欺等案件，業經臺灣高等法院臺中分院及
    本院先後判處如附表所示之刑，並於如附表所示之日期分別
    確定在案，有臺灣高等法院被告前案紀錄表1 份及各該判決
    在卷可稽。本院審核受刑人於附表編號4所示判決確定日前
    犯如附表所示之各罪，核與首揭規定並無不合，且檢察官依
    受刑人之請求，聲請就得易科罰金與不得易科罰金之罪合併
    定其應執行之刑，有臺灣臺中地方檢察署刑法第50條第1 項
    但書案件是否請求定應執行刑調查表1 份在卷可稽，本件自
    得依檢察官之聲請為定應執行刑之裁定。本院審酌受刑人所
    犯附表所示各罪刑度之外部限制，及其中附表編號1 至3所
    示之罪曾分別經臺灣高等法院臺中分院以110年度聲字第275
    6號裁定應執行有期徒刑1年確定，是依上開最高法院裁判意
    旨，本院基於不利益變更禁止原則，於定本件應執行刑時，
    自不得逾有期徒刑1年4 月之範圍。另考量受刑人如附表編
    號1至2所示之行為態樣均為詐欺罪、犯罪時間均在1個月間
    ，再衡以附表所示各罪之法律目的、受刑人違反之嚴重性及
    貫徹刑法量刑公平正義理念之內部限制等一切情狀，定其應
    執行刑如主文所示。又數罪併罰中之一罪，依刑法規定得易
    科罰金，若因與不得易科之他罪併合處罰結果而不得易科罰
    金時，原可易科部分所處之刑，自亦無庸為易科折算標準之
    記載（司法院釋字第144號解釋意旨參照）。查受刑人所犯
    如附表編號1、2所示之罪原雖得易科罰金，然因與其所犯不
    得易科罰金之如附表編號3所示案件併合處罰之結果，本院
    於定執行刑時，自無庸為易科罰金折算標準之記載，併此敘
    明。
四、依刑事訴訟法第477條第1項，刑法第50條第2項、第53條、
    第51條第5款、第41條第1項前段，裁定如主文。
中　　華　　民　　國　　111 　年　　3 　　月　　21　　日
                  刑事第十八庭  法  官  侯驊殷
以上正本證明與原本無異。
如不服本裁定，應於送達後五日內，向本院提出抗告狀。
                                書記官  莊玉惠
中　　華　　民　　國　　111 　年　　3 　　月　　21　　日
附表：受刑人楊順帆定應執行之刑案件一覽表
 編　　　　　號           1          2          3  罪　　　　名　  詐欺 詐欺 不能安全駕駛至交通危險 　　　　　　　宣　　告　　刑  有期徒刑4月，如易科罰金新臺幣1000元折算一日。 有期徒刑3月，如易科罰金新臺幣1000元折算一日。 有期徒刑7月，如易科罰金新臺幣1000元折算一日。 　　　　　　　犯　罪　日　期  109/02/29至109/03/04 109/03/04至109/03/05 109/08/19 　　　　　　　偵查(自訴)機關年　度　案　號  臺中地檢109年度偵字第12079等號 臺中地檢109年度偵字第12079等號 臺中地檢109年度偵字第32450號 最　後　　事 實 審 法院       臺中高分院       臺中高分院       臺中高分院  案號  110年度上訴字第35號 110年度上訴字第35號 110年度交上易字第314號  判決日期    110年03月23日    110年03月23日    110年06月08日 確　定　　判　 決 法院       臺中高分院       臺中高分院       臺中高分院  案號  110年度上訴字第35號 110年度上訴字第35號 110年度交上易字第314號  判　　決確定日期    110年04月21日    110年04月21日     110年06月08日 是否為得易科罰金、易服社會勞動服務之案件  　　　　是 　　　　是 　　　　否 備　　　　　註  臺中地檢110年度執緝字第1417號(應執行有期徒刑6月)  臺中地檢110年度執緝字第1418號   編號1至3經臺灣高等法院臺中分院110年度聲字第2756號裁定應執行有期徒刑1年   

編　　　　　號           4          5          6 罪　　　　　名  洗錢防制法   宣　　告　　刑  有期徒刑4月，如易科罰金新臺幣1000元折算一日。   犯　罪　日　期  109/04/30至109/05/06   偵查(自訴)機關年　度　案　號  臺中地檢109年度偵緝字第31800號   最　後　　事 實 審 法　　院       臺中地院    案　　號 110年度金簡字第62號    判決日期    110年11月30日   確　定　　判　 決 法　　院       臺中地院    案　　號  110年度金簡字第62號    判　　決確定日期    110年12月28日   是否為得易科罰金、易服社會勞動服務之案件  不得易科、得社勞   備　　　　　　註  臺中地檢111年度執字第980號